臺灣高等法院交通事件裁定　　　　　100年度交抗字第1622號
抗　告　人
即受處分人　賴長順
上列抗告人因違反道路交通管理處罰條例案件，不服臺灣宜蘭地
方法院中華民國100年11月21日裁定（100年度交聲字第241號）
，提起抗告，本院裁定如下：
    主  文
抗告駁回。
    理  由
一、原裁定意旨略以：異議人即受處分人賴長順於民國100年7月
    3日17時15分，駕駛車牌號碼L2—2459 號自用小客車，行經
    宜蘭縣壯圍鄉191、192號公路有燈光號誌管制之交岔路口時
    貿然闖紅燈，經宜蘭縣政府警察局礁溪分局美城派出所員警
    攔停舉發「闖紅燈」違規，並當場填製宜警交字第Q0000000
    0 號舉發違反道路交通管理事件通知單交予異議人簽收，異
    議人上開違規行為，業據證人即本件舉發之員警薛永承於原
    審調查時結證明確在卷（原審卷第18頁至第20頁），並有現
    場照片10幀附卷可佐（原審卷第24頁至第28頁），經審證人
    薛永承雖係本件舉發員警，惟其到庭所陳述之上開舉發及目
    擊經過，經查尚無違反經驗或論理法則之處，且與證人薛永
    承所提出之現場照片內容相符，另亦無任何積極證據足以證
    明上開證人薛永承前揭所述係虛偽不實，亦無足可顯信上開
    證人薛永承陳述不可採信之品性證據或前科證據存在，自不
    得僅因證人薛永承為本件開單舉發異議人之員警，即遽予否
    認其證述之可信性。又證人薛永承於目擊及舉發本件交通違
    規時，其係站在異議人行進方向之正前方，可清楚目擊異議
    人騎乘車輛通過路口之情形，其間並無障礙物或視線死角，
    且當時雖係傍晚，然仍有日光，光線良好，足見本案舉發員
    警薛永承於舉發當時，亦無因遭障礙物遮蔽或視線不佳而有
    錯看之虞，況依據證人薛永承所拍攝之現場照片可知，異議
    人通過停止線時，交通號誌已轉換為紅燈，異議人仍駕駛車
    輛闖越紅燈，並無異議人所稱其在十字路口時因前車突然停
    車，導致其陷於交岔路口處之情形，是異議人所辯，難以採
    信，異議人本件違規行為明確，原處分機關依道路交通管理
    處罰條例第53 條第1項之規定及違反道路交通管理事件統一
    裁罰基準及處理細則所訂之違反道路交通管理事件統一裁罰
    基準表，裁處異議人罰鍰新台幣（下同）2,700元，並依同
    條例第63條第1項第3款之規定記違規點數3點，於法並無不
    合，異議人聲明異議，非有理由，應予駁回。
二、抗告意旨略以：員警所說15公尺與現場實際距離差距太大；
    請求現場鑑識以求公正云云。
三、經查：
  (一)本件抗告人即受處分人賴長順確有於100年7月3日17時15分
    ，駕駛車牌號碼L2—2459號自用小客車，行經宜蘭縣壯圍鄉
    191、192號公路有燈光號誌管制之交岔路口，因闖紅燈，經
    宜蘭縣政府警察局礁溪分局美城派出所員警攔停舉發「闖紅
    燈」違規，並當場填製宜警交字第Q00000000號舉發違反道
    路交通管理事件通知單交予異議人簽收等情，有宜蘭縣政府
    警察局舉發違反道路交通管理事件通知單、裁決書各1份、
    違規時照片6張（原審卷第7-8頁、第11頁）在卷可按，並經
    原審依證人薛永承於原審之證言及現場違規時之上述照片，
    認定無訛在卷，經核並無認定事實不當、適用法律違誤之情
    。
  (二)抗告人雖提起抗告辯稱其未違規，並請求現場鑑識云云，惟
    查：依現場違規照片第3張（原審卷第11頁最下方之照片）
    及現場取締員警即證人薛永承於原審所提照片編號第4張（
    原審卷第25頁）所示，抗告人於號誌變為紅燈時，仍未駛入
    南向北之應停停止線，核與現場取締員警即證人薛永承於原
    審結證稱：異議人尚未通過停止線時，交通號誌已經轉換成
    紅燈，在伊方向所看到的交通號誌轉換與異議人方向所看到
    的交通號誌變換是一樣的，伊並沒有看到異議人所稱他在綠
    燈時被前方車輛擋住的情形等語（原審卷第19頁）相符，足
    認抗告人本件違規行為，已臻明確，而無再至現場勘驗必要
    ，以節省司法資源。至現場照片中，抗告人之前約有4部自
    小客車行駛於系爭路段，依一般自小客車之車長計算取締員
    警拍照蒐證時所可能站立之位置，雖不止證人薛永承於原審
    所結證稱之15公尺，惟即使證人就取締照相位置或有錯記，
    然仍無礙於前述卷附照片所呈現之客觀違規事實，是抗告人
    執之抗告，亦非的論，而不可採。
  (三)綜上，原審認原處分機關依道路交通管理處罰條例第53條第
    1項、第63 條第1項第3款及依違反道路交通管理事件統一裁
    罰基準及處理細則之違反道路交通管理事件統一裁罰基準表
    ，裁處受處分人罰鍰2,700元，並記違規點數3點，並無不當
    ，而駁回異議人之異議，核無違誤，抗告人以上各項事由提
    起抗告，為無理由，應予駁回。
據上論斷，應依道路交通事件處理辦法第25條，刑事訴訟法第41
2條，裁定如主文。
中    華    民    國   100    年    12    月    21    日
                  刑事第二十庭      審判長法  官  楊力進
                                          法  官  林海祥
                                          法  官  詹駿鴻
以上正本證明與原本無異。
不得再抗告。
                                          書記官  梁淑時
中    華    民    國   100    年    12    月    21    日